臺灣彰化地方法院刑事判決　　　　　　100年度簡上字第162號
上　訴　人　臺灣彰化地方法院檢察署檢察官
被　　　告　張益連
選任辯護人　劉嘉堯律師
上列上訴人因被告傷害等案件，不服本院於中華民國100年7月19
日所為100年度簡字第1493號第一審刑事簡易判決（聲請簡易判
決處刑案號：100年度偵字第5569號），提起上訴，本院管轄第
二審合議庭判決如下：
    主  文
上訴駁回。
張益連緩刑貳年，並應向指定之政府機關、政府機構、行政法人
、社區或其他符合公益目的之機構或團體提供肆拾小時之義務勞
務，緩刑期間付保護管束。
    事實及理由
一、本案經本院審理結果，認第一審判決認事用法及量刑均無不
    當，應予維持，並引用第一審判決書記載之事實、證據及理
    由（如附件）。
二、檢察官上訴意旨則略以：依告訴人具狀陳述，原審僅判處被
    告應執行拘役30日，尚屬過輕，難生懲儆為由，認告訴人聲
    請上訴尚非顯無理由，爰提起上訴，請求撤銷原判決，更為
    適法之判決等語。
三、按量刑的輕重，屬事實審法院得依職權自由裁量之事項，苟
    已斟酌刑法第57條各款所列情狀而未逾越法定刑度，不得遽
    指為違法，且在同一犯罪事實與情節，如別無其他加重或減
    輕之原因，下級審量定之刑，亦無過重或失輕之不當情形，
    則上級審法院對下級審法院之職權行使，原則上應予尊重（
    最高法院85年度台上字第2446號判決參照）。經查，原審以
    被告張益連犯刑法第277條第1項傷害罪及同法第309條第1項
    之公然侮辱罪行事證明確，依其職權行使，於法定刑度內分
    別量處被告拘役15日、20日，應執行拘役30日，並諭知易科
    罰金之折算標準，難謂原審有何違法失當之處，揆諸上旨，
    本院自當予以尊重。是上訴人指摘原審量刑不當，難認為有
    理由，應予駁回。
四、又查本件被告前未曾因故意犯罪受有期徒刑以上刑之宣告，
    此有臺灣高等法院被告前案紀錄表1 份在卷可稽，其因一時
    失慮，致罹刑章，犯罪後已坦承犯行，且於本院審理時，已
    與告訴人林許美玉達成調解，並賠償告訴人損失，有彰化縣
    彰化市調解委員會100年民調字第977號調解書1 紙附卷可佐
    ，顯見被告已具悔意，是其經此偵、審程序及罪刑之宣告，
    當知所警惕，應無再犯之虞，本院認對被告所宣告之刑，以
    暫不執行為適當，併予宣告緩刑2 年，以啟自新。惟為導正
    被告有所偏差之行為，促其建立正確法治之觀念，爰依刑法
    第74條第1項第1款、第2項第5款之規定，諭知其於緩刑期間
    內，向指定之政府機關、政府機構、行政法人、社區或其他
    符合公益目的之機構或團體，提供40小時之義務勞務，且依
    刑法第93條第1項第2款之規定，諭知於緩刑期間付保護管束
    ，期使被告於義務勞務及保護管束過程中，確切明瞭其行為
    所造成之損害，並培養正確法治觀念。至被告究應向何政府
    機關、政府機構、行政法人、社區或其他符合公益目的之機
    構或團體提供義務勞務，屬執行之問題，應由執行檢察官斟
    酌全案情節及各公益團體、地方自治團體或社區之需求，妥
    為指定，併予敘明。
據上論斷，應依刑事訴訟法第455 條之1 第1 項、第3 項、第36
8條、第373條，刑法第74條第1項第1款、第2項第5款、第93條第
1項第2款，判決如主文。
本案經檢察官陳鼎文到庭執行職務。
中    華    民    國  100    年    12    月    12    日
            刑事第六庭      審判長法  官  葛永輝
                                  法  官  黃玉琪
                                  法  官  陳彥志
以上正本證明與原本無異。
不得上訴
中    華    民    國   100    年    12    月    12    日
                                  書記官  林淑文